臺灣新北地方法院板橋簡易庭小額民事判決
　　　　　　　　　　　　　　　　　 110年度板小字第2977號

原　　　告　林慧敏　
被　　　告　楊凱茗　

上列當事人間因過失傷害案件，原告提起刑事附帶民事訴訟，請
求侵權行為損害賠償，經本院刑事庭裁定（109年度簡附民字第
457號）移送前來，本院於中華民國110年11月1日言詞辯論終結
，判決如下：
    主      文
被告應給付原告新臺幣貳萬叁仟零伍拾貳元，及自民國一○九年
十二月三十一日起至清償日止，按週年利率百分之五計算之利息
。
原告其餘之訴駁回。
訴訟費用由被告負擔百分之七十七，餘由原告負擔。
本判決第一項得假執行。
原告其餘假執行之聲請駁回。
    事實及理由
壹、程序部分
    按訴狀送達後，原告不得將原訴變更或追加他訴，但擴張或
    減縮應受判決事項之聲明者，不在此限，民事訴訟法第255
    條第1項第3款定有明文。查本件原告起訴聲明原求為：㈠、
    被告應給付新臺幣（下同）74,480元，及自刑事附帶民事起
    訴狀繕本送達翌日起至清償日止，按週年利率5％計算之利
    息；㈡、願供擔保請准宣告假執行（見附民卷第5頁）；嗣
    於民國110年11月1日本院言詞辯論時更正第1項聲明為：被
    告應給付30,000元，及自刑事附帶民事起訴狀繕本送達翌日
    起至清償日止，按週年利率5％計算之利息（見本院卷第98
    頁）。核原告所為之訴之變更係減縮應受判決事項之聲明，
    揆諸上開法律規定，自應准許。
貳、實體部分
一、原告主張：兩造前均為只設新北市○○區○○街00巷 0號群
    旭科技股份有限公司(下稱群旭公司)員工，被告於109年5月
    5日15時30分許，在群旭公司內操作堆高機時，應注意倒退
    時後方狀況，隨時採取必要之安全措施，並應該正常作業路
    線行進，竟為節省操作時間，因而於後退時擦撞作業路線旁
    之垃圾桶，該垃圾桶撞及旁邊桌子，桌子復撞及於桌旁作業
    之原告之左腳（下稱系爭事故），造成原告受有左側足部腳
    趾挫傷之傷害（下稱系爭傷害）。原告因系爭事故受有系爭
    傷害而支出醫療費用 2,120元、往返醫院及住家支交通費用
    2,000元、因系爭傷害而不能工作受有薪資損失7,480元，另
    請求精神慰撫金18,400元。爰依侵權行為損害賠償之法律關
    係提起本訴，並聲明：被告應給付原告30,000元，及自刑事
    附帶民事起訴狀繕本送達翌日起至清償日止，按週年利率 5
    ％計算之利息。
二、被告則以：對於應負侵權行為損害賠償責任不爭執，除醫療
    費用不爭執外，其餘原告請求金額過高，另事故發生時，被
    告已給付1,500元予原告，應予扣除等語，資為抗辯。
三、得心證之理由：
    按因故意或過失，不法侵害他人之權利者，負損害賠償責任
    ；汽車、機車或其他非依軌道行駛之動力車輛，在使用中加
    損害於他人者，駕駛人應賠償因此所生之損害；不法侵害他
    人之身體、健康、名譽、自由、信用、隱私、貞操，或不法
    侵害其他人格法益而情節重大者，被害人雖非財產上之損害
    ，亦得請求賠償相當之金額，民法第184條第1項前段、第19
    1條之2前段、第195條第1項前段分別定有明文。本件原告主
    張被告就系爭事故具有過失，且其過失與系爭傷害間具有相
    當因果關係之事實，有廣川醫院診斷書暨醫療費用收據、佳
    合中醫診所診斷證明書及門診處方明細及收據、群旭公司在
    職證明書、存簿內頁、勞工保險職業傷病門診單、群旭公司
    108年11月薪資條等件為證（見附民卷第7頁至23頁），參以
    被告因對原告之過失傷害行為，業經本院刑事庭以109年度
    簡字第7403號判處有罪確定在案，有前開判決附卷可稽（見
    本院卷第13至15頁），而被告亦不爭執應負擔系爭事故之賠
    償責任，本院審酌前揭證據資料，堪信被告就系爭事故之發
    生具有過失，且被告過失行為與系爭傷害間具有相當因果關
    係，原告請求被告系爭事故負損害賠償責任，自屬有據以下
    應審究者為：㈠、損害賠償之項目及金額？㈡、原告是否與
    有過失？茲析述如下：
㈠、損害賠償之項目及金額？
  ⒈醫療費用
    原告主張支出醫療費用 2,120元，業據提出廣川醫院診斷書
    暨醫療費用收據、佳合中醫診所診斷證明書及門診處方明細
    及收據 （見附民卷第7頁至第15頁）為證，且有本院依職權
    調閱之廣川醫院 110年10月5日廣川法字第1101005號函及佳
    合中醫診所110年10月8日菁字第110002號函附病歷相關資料
    及醫療費用收據在卷可稽（見本院卷第51頁至第69頁），復
    為被告所不爭執，應堪認為真實，是原告請求被告給付醫療
    費共2,120元，自屬有據。
  ⒉交通費用
    原告主張往返就醫交通費用2,000元，惟未能提出任何證明
    及單據以實其說，故原告此部分請求，難認有據。
  ⒊薪資損失
    原告主張因系爭傷害而不能工作之薪資損失7,480元，業據
    提出佳合中醫診所診斷證明書及群旭公司109年度薪資表及
    請假紀錄為證（見附民卷第9頁；本院卷第85頁至第93頁）
    自上開薪資表可證原告109年5月之薪資為 27,869元，而原
    告因系爭傷害請假8日，本院審酌原告「實際請假日數」核
    與佳合中醫診所診斷證明書上所載醫囑「應休養一週」相差
    僅一日，原告主張請假8日之薪資損失尚屬合理，故原告請
    假8日所受薪資損害應為7,432元（計算式：27,869元÷30日
    ×8日=7,432元，元以下四捨五入）。原告請求被告給付薪
    資損失7,432元，核屬有據；至原告逾此範圍之請求，則屬
    無據。
  ⒋精神慰撫金
    按慰撫金之賠償，其核給之標準固與財產上損害之計算不同
    ，然非不可斟酌雙方身分資力與加害程度，及其他各種情形
    核定相當之數額。又民法第195條第1項雖規定不法侵害他人
    之身體、健康者，得請求賠償相當金額之非財產上之損害，
    惟所謂相當，除斟酌雙方身分資力外，尤應兼顧加害程度與
    其身體、健康影響是否重大以為斷（最高法院89年度台上字
    第1952號判決）。本院審酌原告所受傷害為左側足部腳趾挫
    傷之傷害，因系爭傷害多次就醫、請假，造成生活上之不便
    利，併考量兩造財產所得資料，兼衡身分、家庭狀況、資力
    、加害程度等一切情狀，認原告得請求之精神慰撫金以15,0
    00元為適當。
  ⒌綜上，扣除被告已給付之1,500元，原告得請求之損害賠償
    金額為23,052元（計算式：2,120元+7,432元+15,000元
    -1,500元=23,052元）。
㈡、原告是否與有過失？
    按當事人主張有利於己之事實者，就其事實有舉證之責任，
    民事訴訟法第 277條前段定有明文。又民事訴訟如係由原告
    主張權利者，應先由原告負舉證之責，若原告先不能舉證，
    以證實自己主張之事實為真實，則被告就其抗辯事實即令不
    能舉證，或其所舉證據尚有疲累，亦應駁回原告之請求。經
    查，被告空言辯稱原告就系爭事故與有過失云云，惟就原告
    違反注意義務乙節，被告未能舉證以實其說，本院審酌系爭
    事故兩造肇事經過及原因力之強弱，被告駕駛堆高機未注意
    倒退時後方狀況，隨時採取必要之安全措施，並未依正常作
    業路線行進為肇事因素，原告就系爭事故並無過失，被告抗
    辯原告與有過失云云，委無足採。
四、末按給付無確定期限者，債務人於債權人得請求給付時，經
    其催告而未為給付，自受催告時起，負遲延責任。其經債權
    人起訴而送達訴狀，或依督促程序送達支付命令，或為其他
    相類之行為者，與催告有同一之效力；遲延之債務，以支付
    金錢為標的者，債權人得請求依法定利率計算之遲延利息；
    應付利息之債務，其利率未經約定，亦無法律可據者，週年
    利率為5％，民法第229條第2項、第233條第1項前段及第203
    條分別定有明文。查原告所提刑事附帶民事起訴狀繕本於10
     9年12月30日送達被告，有本院送達證書可稽（見附民卷第
    27頁），原告自得請求被告給付自該狀送達翌日即109年12
    月31日起至清償日止，按週年利率5％計算之利息。
五、綜上所述，原告依侵權行為之法律關係，請求被告給付 23,
    052元，及自109年12月31日起至清償日止，按週年利率5％
    計算之利息為有理由，應予准許；至原告逾此範圍之請求，
    為無理由，應予駁回。
六、本件原告勝訴部分，係就民事訴訟法第436條之8訴訟適用小
    額程序所為被告敗訴之判決，爰依同法第436條之20規定，
    職權宣告假執行。至原告就敗訴部分陳明願供擔保聲請宣告
    假執行，因訴之駁回而失所附麗，應予駁回。
七、訴訟費用負擔之依據：民事訴訟法第79條。本件係刑事附帶
    民事訴訟，由本院合議庭裁定移送民事庭之事件，依刑事訴
    訟法第504條第2項之規定，免納裁判費，依卷內資料，無其
    他訴訟費用，是本件暫無應確定之訴訟費用額，惟將來仍非
    無可能產生其他訴訟費用，或顯現已產生之訴訟費用，仍依
    法諭知訴訟費用負擔之依據，併此敘明。
中　　華　　民　　國　 110　　年　　11　　月　　26　　日
                  臺灣新北地方法院板橋簡易庭
                              法  官  吳孟竹
計   算   書
項        目        金   額（新臺幣）        備     註
第一審裁判費            1,000元
合        計            1,000元           其中768元由被
                                          告負擔，餘由原
                                          告負擔。 
以上為正本係照原本作成。
對於本件判決如有不服，應於收受送達後20日內向本院提出上訴
書狀，上訴於本院合議庭，並按他造當事人之人數附具繕本。當
事人之上訴，非以判決違背法令為理由不得為之，上訴狀應記載
上訴理由，表明下列各款事項：
（一）原判決所違背之法令及其具體內容。
（二）依訴訟資料可認為原判決有違背法令之具體事實。
如未於上訴後20日內補提合法上訴理由書，法院得逕以裁定駁回
上訴。
中　　華　　民　　國　 110　　年　　11　　月　　26　　日
                              書記官  呂亞馨